臺灣臺中地方法院民事裁定
             110年度司繼字第4059號
聲  請  人  良京實業股份有限公司

法定代理人  平川秀一郎



受  選任人  張連峯地政士
上列聲請人聲請為被繼承人邱方陽選任遺產管理人事件，本院裁
定如下：
    主      文
選任張連峯地政士為被繼承人邱方陽之遺產管理人。
准對被繼承人邱方陽之大陸地區以外繼承人為承認繼承之公示催
告。
被繼承人邱方陽之大陸地區以外繼承人，應自前項公示催告最後
揭示於法院公告處、資訊網路及其他適當處所之日起，壹年內承
認繼承。上述期限屆滿，無繼承人承認繼承時，被繼承人邱方陽
之遺產，於清償債權並交付遺贈物後，如有賸餘即歸屬國庫。
聲請程序費用由被繼承人邱方陽之遺產負擔。
    理      由
一、按繼承開始時，繼承人之有無不明，而無親屬會議或親屬會
    議未於1個月內選定遺產管理人者，利害關係人或檢察官得
    聲請法院選任遺產管理人，並由法院依公示催告程序，定6
    個月以上之期限，公告繼承人，命其於期限內承認繼承，民
    法第1177條、第1178條規定甚明。
二、本件聲請意旨略以：被繼承人邱方陽（男、民國00年0月00
    日生、身分證統一編號：Z000000000號、生前最後住所：臺
    中市○○區○○街00巷0號）於105年12月20日死亡，且其繼承人
    已拋棄繼承，是否仍有應繼承之人不明，而其親屬會議亦未
    於法定期間內選定遺產管理人，以致聲請人對被繼承人之遺
    產無法行使權利，爰基於利害關係人地位，依法聲請為被繼
    承人選任遺產管理人等語，並提出支付命令及確定證明書、
    戶籍謄本、公告、土地登記謄本等為證。
三、經查，聲請人主張其為被繼承人之債權人，且被繼承人死亡
    後其繼承人已拋棄繼承，是否仍有應繼承之人不明，而其親
    屬會議未於法定期間內選定遺產管理人等事實，業據聲請人
    提出前揭書證為證，復經本院依職權調取106年度司繼字第7
    24、737號卷宗核閱無訛，堪信為真實，從而聲請人聲請選
    任被繼承人之遺產管理人，揆諸前揭法條規定，為有理由，
    應予准許。而聲請人雖主張由財政部國有財產署中區分署擔
    任本件遺產管理人，惟聲請法院選任遺產管理人，屬非訟事
    件，其審判範圍本不受當事人請求之範圍所拘束，即具有聲
    明之非拘束性及法院之自由裁量，本院自得依職權裁量選任
    適當之人擔任遺產管理人。經本院函詢社團法人台中市地政
    士公會，該公會來函推薦由張連峯地政士擔任本件遺產管理
    人，此有該公會111年2月9日111中市地公字第1011100090號
    函附卷可稽。茲審酌張連峯為執業地政士，非但具有專業知
    識及能力，且與被繼承人所遺遺產間無利害關係，若由其擔
    任本事件之遺產管理人，定能秉持其專業倫理擔當此具公益
    性質之職務，並順利達成管理保存及清算遺產之任務。執此
    ，本院認為由張連峯地政士擔任被繼承人之遺產管理人，應
    屬妥適，爰選任之。
四、依家事事件法第127條第4項規定，裁定如主文。
中　　華　　民　　國　 111　　年　　3 　　月　　21　　日
                  家事法庭  司法事務官　沈珮純
以上正本係照原本作成。
如不服本件裁定，得於裁定書送達之翌日起10日內，以書狀敘述
理由，向本庭提起抗告，並應繳納抗告費新臺幣1,000元。  
中　　華　　民　　國　 111　　年　　3 　　月　　21　　日
                                書記官　張琳紫